【裁判字號】    99,上訴,1546
【裁判日期】    990809
【裁判案由】    毒品危害防制條例
【裁判全文】
臺灣高等法院臺中分院刑事判決        99年度上訴字第1546號
上  訴  人
即  被  告  甲○○
上列上訴人即被告因毒品危害防制條例案件，不服臺灣臺中地方
法院99年度訴字第1568號中華民國99年7月7日第一審判決（起訴
案號：臺灣臺中地方法院檢察署99年度毒偵字第791號），提起
上訴，本院判決如下：
    主  文
上訴駁回。
    理  由
一、按依刑事訴訟法第350條、第361條、第362條、第367條規定
    ，不服地方法院之第一審判決而上訴者，須提出上訴書狀，
    並應敘述具體理由，為上訴必備之程式；其所提出之書狀未
    敘述上訴理由，或僅曾以言詞陳述上訴理由者，均應於上訴
    期間屆滿後20日內補提理由書於第一審法院。第一審法院經
    形式審查，認逾期未補提上訴理由者，應定期間先命補正；
    逾期未補正者，為上訴不合法律上之程式，應以裁定駁回。
    倘已提出上訴理由，但所提非屬具體理由者，或已上訴但未
    提上訴理由，經審判長定期間補正仍未補正者，則應由第二
    審法院以上訴不合法律上之程式，判決駁回。而所謂具體理
    由，必係依據卷內既有訴訟資料或提出新事證，指摘或表明
    第一審判決有何採證認事、用法或量刑等足以影響判決本旨
    之不當或違法，而構成應予撤銷之具體事由，始克當之（例
    如：依憑證據法則具體指出所採證據何以不具證據能力，或
    依憑卷證資料，明確指出所為證據證明力之判斷如何違背經
    驗、論理法則）；倘僅泛言原判決認定事實錯誤、違背法令
    、量刑失之過重或輕縱，而未依上揭意旨指出具體事由，或
    形式上雖已指出具體事由，然該事由縱使屬實，亦不足以認
    為原判決有何不當或違法者（例如：對不具有調查必要性之
    證據，法院未依聲請調查亦未說明理由，或援用證據不當，
    但除去該證據仍應為同一事實之認定），皆難謂係具體理由
    ，俾與第二審上訴制度旨在請求第二審法院撤銷、變更第一
    審不當或違法之判決，以實現個案救濟之立法目的相契合，
    並節制濫行上訴（最高法院97年度台上字第892號刑事判決
    意旨參照）。
二、本件上訴人即被告甲○○（下稱被告）於民國99年7月19日
    具狀向原審法院提起上訴，核其上訴書狀所記載之上訴理由
    略為：被告始終坦承犯行，且為警查獲時，在被告身上未扣
    得任何毒品，亦配合警方辦案接受採尿，但原審量刑過重，
    因被告既已坦承，即應予被告最有利之量刑。又國家對於施
    用毒品人口設有減害計畫，其他犯人均有一次機會參與減害
    計畫，而被告為何無此機會等語。
三、本院查：
  (一)被告甲○○因不服上開臺灣臺中地方法院之第一審判決，而
    於前述時間具狀敘明理由向原審法院提起上訴，則依刑事訴
    訟法第361條第2項之規定、該條項立法修正理由及上揭最高
    法院判決意旨，被告倘已提出上訴理由，但所提非屬具體理
    由者，即應由第二審法院以上訴不合法律上之程式，以判決
    駁回之；且上訴理由之具體與否係屬第二審法院審查範圍，
    不在命補正之列（參見法院辦理刑事訴訟案件應行注意事項
    第162點）。
  (二)又原判決係依卷附台中市警察局第六分局委託驗尿液代號與
    真實姓名對照表、採集尿液鑑定同意書、中山醫學大學附設
    醫院檢驗科藥物檢測中心98年12月24日所出具實驗編號0000
    000尿液檢驗報告、被告於偵查及原審之自白、臺灣高等法
    院被告前案紀錄表等證據資料，認定被告為強制戒治執行完
    畢釋放後，5年內再犯毒品危害防制條例第10條之罪，本件
    施用第一級毒品海洛因、第二級毒品甲基安非他命等犯行，
    事證明確；並以被告為累犯，所犯上開2罪，應分論併罰，
    遂適用刑事訴訟法第273條之1第1項、第299條第1項前段、
    毒品危害防制條例第10條第1項、第2項、刑法第11條前段、
    第47條第1項、第51條第5款等規定，審酌被告有多次犯罪前
    科、國中畢業之智識程度、經濟勉可維持，不思戒絕毒品，
    惡性非輕，惟坦承犯行，態度良好，且所為未危害他人，犯
    罪手段亦屬平和，及對於施用毒品者應側重適當之醫學治療
    、心理矯治為宜等一切情狀，而就其所犯施用第一級毒品罪
    量處有期徒刑1年，施用第二級罪則處有期徒刑4月，應執行
    有期徒刑1年4月。核其上述採證認事及用法，並無違反一般
    經驗法則、論理法則及證據法則，量刑亦屬妥適，合於比例
    原則、平等原則，定執行部分亦無逾越內部性原則及外部性
    原則，此先予敘明。
  (三)而觀被告前揭上訴理由，首為爭執原判決之量刑過重，應改
    判較輕之刑。惟原審所為量刑，已依刑法第57條之規定，將
    被告犯罪之各種情狀，包括被告上訴書狀中所強調其坦承犯
    行、態度良好之情，均已詳為斟酌，合乎比例原則及平等原
    則，且所定應執行刑亦屬妥適，俱見前述；被告之上訴意旨
    ，僅泛言原判決量刑過重，單純請求改判較輕之刑，卻未指
    明原審就其量刑職權之行使，究竟有何具體之違法或不當，
    則此部分上訴意旨即不足認係前開說明之具體理由。
  (四)再被告上訴理由所稱何以其無機會參與減害計畫部分，查其
    此部分所言者，非但未本於案內具體之卷證資料，或提出其
    他新事證，以指摘或表明第一審判決有何採證認事、用法或
    量刑等足以影響判決本旨之不當或違法，而可構成應予撤銷
    之具體事由；且被告於本件因有施用第一、二級毒品等犯行
    ，而為檢察官提起公訴，在程序方面容無不合；故被告此部
    分之上訴理由，仍非前述之具體理由甚明。
四、綜上所述，被告之上訴理由既非前開說明所謂之具體理由，
    則揆諸前揭最高法院判決之意旨，及依「程序優先於實體」
    之刑事訴訟法原則，本件上訴即不合法定上訴程式，而應予
    駁回，並不經言詞辯論為之。
據上論斷，應依刑事訴訟法第367條前段、第372條，判決如主文
。
中    華    民    國    99    年    8     月    9     日
            刑事第九庭  審判長法  官  江  德  千
                              法  官  許  旭  聖
                              法  官  莊  深  淵
以上正本證明與原本無異。
施用第一級毒品部分，得上訴。
施用第二級毒品部分，不得上訴。
如不服本判決應於收受送達後十日內向本院提出上訴書狀，其未
敘述上訴之理由者，並得於提起上訴後十日內向本院補提理由書
（均須按他造當事人之人數附繕本）「切勿逕送上級法院」。
                              書記官  陳  振  海
中    華    民    國    99    年    8     月    9     日

司法院資訊處製作；財團法人民間司法改革基金會備份。
